【裁判字號】    94,訴,958
【裁判日期】    950414
【裁判案由】    偽證等
【裁判全文】
臺灣彰化地方法院刑事判決    九十四年度訴字第九五八號
    公  訴  人  臺灣彰化地方法院檢察署檢察官
    被      告  甲○○
                        （現另案於臺灣彰化監獄執行中）
上列被告因偽證等案件，經檢察官提起公訴（九十四年度偵字第
二０二九、三０六０號），被告於準備程序中就被訴事實為有罪
之陳述，經告以簡式審判之旨，並聽取意見後，本院合議庭裁定
由受命法官獨任進行簡式審判程序，判決如下：
    主    文
甲○○幫助意圖為自己不法之所有，以詐術使人將本人之物交付
，處有期徒刑月；又證人，於執行審判職務之公署審判時，於
案情有重要關係之事項，供前具結，而為虛偽陳述，處有期徒刑
月。應執行有期徒刑伍月。
    犯罪事實及理由
一、犯罪事實：
  (一)甲○○明知其向銀行行庫、郵局申請開立帳戶之存摺、提款
    卡、密碼等物如交付他人，可預見該蒐集帳戶之他人，有將
    取得之金融帳戶供作向其他人詐騙財物、匯款或轉匯款等不
    法用途之可能，而其發生亦不違背其本意，竟猶在不確定故
    意下，基於幫助他人詐欺取財之犯意，於民國九十三年七月
    二十日，在彰化縣中彰交流道下彰南路附近，以每本新臺幣
    （下同）一千五百元之代價，將所有之中華郵政股份有限公
    司中庄仔郵局帳戶（局號0000000號，帳號0000
    000號，並於二十日當日辦理電話語音服務系統、網路郵
    局服務系統）、中國信託商業銀行帳戶（帳號000000
    000000號）存摺、提款卡連同密碼等物，一併出售予
    已成年姓名年籍均不詳綽號「阿義」之詐欺集團成員使用，
    以此方式幫助該詐欺集團向不特定人詐騙財物。嗣該詐欺集
    團取得前揭帳戶後，即意圖為自己不法所有，且基於詐欺取
    財之犯意，於同年十月六日十九時三十分許，以電話簡訊向
    乙○○偽稱：資料顯示上海商業銀行信用卡持卡人乙○○剛
    完成一筆三萬元交易，欲確認有否這筆交易，請持卡人速與
    信用卡處理中心〈電話00--00000000號〉聯絡確
    認等語，致乙○○一時心急信以為真，即依簡訊所留聯絡電
    話進行查證，該詐欺集團成員假冒信用卡中心「胡主任」名
    義者，即向乙○○佯稱須先持現金卡至自動櫃員機更換密碼
    等語，致使乙○○不疑有詐，陷於錯誤，乃依指示持所有之
    萬泰、寶華商業銀行現金卡前往自動櫃員機操作後，分別轉
    出九萬八千六百七十元、九萬九千九百八十七元至甲○○上
    開帳戶，該詐欺集團隨即予以提領一空，致使甲○○受有如
    上開匯出款項之損失。迨甲○○查覺有異，知悉受騙後報案
    ，經警循線查獲上情。
  (二)甲○○與吳正宗係侄叔，緣甲○○於九十三年九月二十一日
    ，在停放於彰化縣彰化市○○路○段台化公司停車場中林明
    潭所有之車內竊得林明潭所有之花旗銀行信用卡（卡號00
    00－0000－0000－0000號）後，因其無交通
    工具至各特約商店盜刷消費，乃與吳正宗（所為偽造文書等
    犯行，業經本院以九十四年度訴字第一六六號判決判處有期
    徒刑六月，並經臺灣高等法院臺中分院以九十四年度上訴字
    第九六三號判決駁回上訴確定）共同基於意圖為自己不法所
    有，行使偽造私文書及詐欺取財之概括犯意聯絡，由吳正宗
    駕駛車牌號碼ＫＷＪ－一一八號（起訴書誤載為ＫＹＪ）之
    重機車搭載甲○○至附表所示之地點，再推由甲○○持上開
    信用卡於附表所示之時、地，向不知情特約商店消費，消費
    時各在信用卡簽帳單上之顧客欄處連續偽簽「林明潭」之署
    押，而偽造林明潭名義之簽帳單，以表示「林明潭」確認交
    易標的及金額，及同意特約商店據以向發卡銀行簽帳消費之
    意，致使各該特約商店人員誤認係林明潭本人之消費而陷於
    錯誤，進而交付該消費之商品與甲○○，並使發卡銀行於特
    約商店請款時，在不知情下，代為墊付所消費之款項予各特
    約商店，足生損害於花旗銀行及聯合信用卡處理中心確認持
    卡人身份之正確性及林明潭與各該特約商店之利益，而甲○
    ○與吳正宗共計盜刷金額二萬一千一百三十六元之財物後，
    再由甲○○或吳正宗持上開盜刷消費之商品前往熟識之檳榔
    攤銷贓，所得款項朋分花用。俟吳正宗所涉前揭偽造文書犯
    行，由臺灣彰化地方法院檢察署檢察官提起公訴，並經本院
    以九十四年度訴字第一六六號案件審理，詎甲○○明知吳正
    宗乃前揭偽造文書案件之共犯，及依法具結作證之證人，有
    據實陳述之義務，不得為匿飾增刪之虛偽陳述，竟為迴護吳
    正宗，仍基於偽證之犯意，於九十四年三月二日九時三十分
    許，在本院審理九十四年度訴字第一六六號吳正宗偽造文書
    案件傳喚出庭作證時，就該案情有重要關係之事項，供前具
    結，而虛偽陳述之前於警詢及臺灣彰化地方法院檢察署檢察
    官偵訊時所供稱與吳正宗一同去盜刷，並由吳正宗負責銷贓
    乙節，係因吳正宗不願出借機車，其為思報復下之不實證詞
    ，復結證偽稱：「吳正宗均未分到任何盜刷所購之物品」等
    語，冀圖為吳正宗脫免刑責，足使本院該案承審法官陷於錯
    誤，而生誤判該偽造文書案件被告吳正宗無罪之危險。
二、本案證據名稱：
  (一)被告甲○○之自白。
  (二)被害人乙○○之警詢筆錄。
  (三)證人吳正宗之偵訊筆錄。
  (四)中華郵政公司自動櫃員機儲戶交易明細表二紙。
  (五)中華郵政股份有限公司彰化郵局函文所附儲金帳戶申請使用
    電話語音服務申請書、網路服務約定書、跨行轉帳申請書。
  (六)中國信託商業銀行函覆之對帳單。
  (七)本院九十四年度訴字第一六六號案件九十四年三月二日之審
    判筆錄。
  (八)被告證人結文一紙。
三、應適用之法條：刑事訴訟法第二百七十三條之一第一項、第
    二百九十九條第一項前段，刑法第三十條、第三百三十九條
    第一項、第一百六十八條、第五十一條第五款，判決如主文
    。
五、如不服本判決，應於判決送達後十日內，向本院提出上訴狀
    （須附繕本），上訴於臺灣高等法院臺中分院。
中    華    民    國  九十五    年    四   月  十四   日
                        刑事第一庭
                            法      官  周  莉  菁
以上正本證明與原本無異。
告訴人或被害人對於判決如有不服具備理由請求檢察官上訴者，
其上訴期間之計算係以檢察官收受判決正本之日期為準。
中    華    民    國  九十五    年    四   月  十五   日
                            法院書記官  黃  當  易
附錄本判決論罪科刑法條：
刑法第三百三十九條第一項：
意圖為自己或第三人不法之所有，以詐術使人將本人或第三人之
物交付者，處五年以下有期徒刑、拘役或科或併科一千元以下罰
金。
刑法第一百六十八條：
於執行審判職務之公署審判時或於檢察官偵查時，證人、鑑定人
、通譯於案情有重要關係之事項，供前或供後具結，而為虛偽陳
述者，處七年以下有期徒刑。


司法院資訊處製作；財團法人民間司法改革基金會備份。
